【裁判字號】    90,易,3552
【裁判日期】    901030
【裁判案由】    妨害公務等
【裁判全文】
臺灣高雄地方法院刑事判決                          九十年度易字第三五五二號
    公  訴  人  臺灣高雄地方法院檢察署檢察官
    被      告  甲○○
右列被告因妨害公務等案件，經檢察官提起公訴（八十九年度偵字第二八一七三號）
，本院判決如左：
    主  文
甲○○服用酒類，不能安全駕駛動力交通工具而駕駛，處罰金貳萬元，如易服勞役，
以參佰元折算壹日；又對於公務員依法執行職務時，施強暴脅迫，處有期徒刑參月，
如易科罰金，以參佰元折算壹日。
    事  實
一、甲○○明知在飲酒後不能安全駕駛動力交通工具，竟仍於民國（下同）八十九年
    十二月十三日十三時十分許，飲酒後駕駛未懸掛車牌號碼之自用小客車，行經高
    雄縣湖內鄉○○路○段八十七巷口時，為高雄縣警察局湖內分局員警攔檢並測試
    酒精濃度達每公升○點七二毫克，詎高雄縣警察局湖內分局警員乙○○擬對其依
    法制作調查筆錄時，甲○○竟另行起意，一度拿起椅子欲打警員乙○○，嗣經制
    止始作罷，復於制作筆錄時，向警員乙○○恫嚇稱：你會死得很難看等語，而對
    依法執行公務之公務員即警員乙○○施強暴脅迫。
二、案經高雄縣警察局湖內分局報請臺灣高雄地方法院檢察署檢察官偵查起訴。
    理  由
一、訊據被告甲○○對於右揭酒後駕車事實坦承不諱，惟矢口否認有上開妨害公務犯
    行，辯稱：伊只是個草民，怎可能恐嚇警員；伊是在罵自己，怎麼死的這麼難看
    云云。然查，被告上開犯行業據證人即高雄縣警察局湖內分局員警乙○○到庭證
    述綦詳，而被告為警查獲當時酒精測試濃度各為每公升０‧七二毫克等情，亦有
    酒精濃度測試表一紙在卷可憑；另被告確有出言恫嚇之情，除另有報告一份在卷
    足佐外，復有警訊錄影帶乙捲在卷可考，而上開錄影帶經本院堪驗結果顯示：被
    告被帶回派出所後，坐在辦公桌前，一直對警員咆哮，要求警員鬆開其手銬，其
    間一度拿起椅子欲打警員，經口頭制止始作罷；作筆錄時被告一直不配合，並曾
    向制作筆錄之警員說：你會死得很難看等情；有本院勘驗筆錄在卷可稽；即被告
    於偵查中亦不諱言：我那天喝酒說錯話等情。顯見被告確有上揭妨害公務犯行。
    綜上，本件事證明確，被告犯行洵堪認定，應予依法論科。
二、核被告所為係犯刑法第一百八十五條之三之服用酒類不能安全駕駛動力交通工具
    而駕駛罪、第一百三十五條第一項之妨害公務罪。被告所犯前開二罪間，犯意各
    別，行為亦殊，應予分論併罰。爰審酌被告素行尚可，惟無視於他人生命、身體
    安全，酒後仍駕駛機車，為警臨檢時不思遵為酒精測試，猶對執勤之員警施強暴
    脅迫，並其犯後之態度及其他一切情狀，分別處如主文所示之刑，並分別諭知易
    服勞役及易科罰金之折算標準，以示懲儆。
三、被告於行為後，刑法第四十一條業於九十年一月十日修正公布施行，並於同年月
    十二日生效，依修正前之刑法第四十一條規定：「犯最重本刑為三年以下有期徒
    刑以下之刑之罪，而受六個月以下有期徒刑或拘役之宣告，因身體、教育、職業
    或家庭之關係，執行顯有困難者，得以一元以上三元以下折算罰金」，惟修正後
    之刑法第四十一條第一項規定「犯最重本刑為五年以下有期徒刑以下之刑之罪，
    而受六個月以下有期徒刑或拘役之宣告，因身體、教育、職業或家庭之關係或其
    他正當理由，執行顯有困難者，得以一元以上三元以下，易科罰金。但確因不執
    行所宣告之刑，難收矯正或難以維持法秩序者，不在此限」。比較上開新舊法，
    修正後之刑法第四十一條第一項就得宣告易科罰金之範圍較修正前之舊法之廣，
    是依刑法第二條第一項前段規定，自應適用裁判時之法律即修正後之刑法第四十
    一條第一項規定宣告易科罰金之折算標準。
據上論斷，應依刑事訴訟法第二百九十九條第一項前段、刑法第一百三十五條第一項
、第一百八十五條之三、第四十二條第二項、第二條第一項前段、修正後第四十一條
、罰金罰鍰提高標準條例第一條前段、第二條，判決如主文。
本案經檢察官楊慶瑞到庭執行職務。
中      華      民      國      九十      年      十    月    三十      日
                                  臺灣高雄地方法院刑事第六庭
                                      法  官  張世賢
右正本證明與原本無異。
如不服本判決，應於判決送達後十日內，向本院提出上訴狀。
                                      書記官  蔡琬玲
中      華      民      國      九十      年      十    月    三十      日
附錄所犯法條：
中華民國刑法第一百三十五條
對於公務員依法執行職務時，施強暴脅迫者，處三年以下有期徒刑、拘役
或三百元以下罰金。
意圖使公務員執行一定之職務或妨害其依法執行一定之職務或使公務員辭
職，而施強暴脅迫者，亦同。
犯前二項之罪，因而致公務員於死者，處無期徒刑或七年以上有期徒刑；
致重傷者，處三年以上、十年以下有期徒刑。
中華民國刑法第一百八十五條之三
服用毒品、麻醉藥品、酒類或其他相類之物，不能安全駕駛動力交通工具
而駕駛者，處一年以下有期徒刑、拘役或三萬元以下罰金。


司法院資訊處製作；財團法人民間司法改革基金會備份。
